臺灣臺南地方法院刑事判決
110年度金訴字第456號
公  訴  人  臺灣臺南地方檢察署檢察官
被      告  林意樺


上列被告因違反洗錢防制法等案件，經檢察官提起公訴（110 年
度偵字第19987 號）及移送併辦（110 年度偵字第25629 號、11
1 年度偵字第2437號、第2438號、第4476號、第8229號、第9978
號、111 年度偵緝字第227 號、第228 號），本院判決如下：
    主  文
辛○○幫助犯洗錢防制法第十四條第一項之一般洗錢罪，處有期徒
刑柒月，併科罰金新臺幣參萬元，罰金如易服勞役，以新臺幣壹
仟元折算壹日。
    事  實
一、辛○○預見將個人金融帳戶之存摺、提款卡、密碼及網路銀行
    帳號、密碼交與他人，可能被利用作為人頭帳戶使用而幫助
    他人詐欺取財，亦可能因其提供金融帳戶資料之行為，幫助
    他人掩飾、隱匿特定犯罪所得之本質及去向而製造金流斷點
    ，仍基於縱如此發生亦不違背其本意之不確定故意，於民國
    110 年6 月17日晚間9 時36分許前之某時，在不詳地點，將
    其甫於同年月2 日至17日期間申請補發、重設之國泰世華銀
    行帳戶（帳號：000-000000000000號，下稱本案國泰銀行帳
    戶）、京城商業銀行帳戶（帳號000000000000號，下稱本案
    京城銀行帳戶）存摺、提款卡、密碼及網路銀行帳號、密碼
    ，交與真實姓名年籍不詳之人，容任他人作為詐欺取財及洗
    錢之工具使用。嗣不詳詐欺集團成員（均無證據顯示為未成
    年人）取得上開金融帳戶資料後，即共同意圖為自己不法之
    所有，基於詐欺取財及掩飾、隱匿特定犯罪所得本質及去向
    以洗錢之犯意聯絡，持該等金融帳戶資料詐騙己○○、壬○○、
    庚○○、丁○○、甲○○、李昕樺、癸○○、子○○、乙○○等人，致其
    等陷於錯誤，而分別匯款至上開金融帳戶內（詐騙方式、匯
    款時間、金額、匯入帳戶，詳如附表編號1 至9 所示），旋
    遭不詳詐欺集團成員轉匯至其他人頭帳戶，以此輾轉方式製
    造金流斷點，掩飾、隱匿詐欺犯罪所得之本質及去向以洗錢
    。
二、案經己○○、壬○○、庚○○、丁○○、甲○○、李昕樺、癸○○、子○○
    告訴後，由臺南市政府警察局第一分局、新北市警察局瑞芳
    分局、臺北市政府警察局士林分局、桃園市政府警察局平鎮
    分局、宜蘭縣警察局宜蘭分局、臺中市政府警察局烏日分局
    報告臺灣臺南地方檢察署檢察官偵查起訴及移送併辦。
    理  由
壹、程序事項：
一、本案認定事實所引用之卷內被告以外之人於審判外之陳述，
    除原已符刑事訴訟法所定傳聞例外規定而得作為證據外，檢
    察官、被告辛○○於準備程序時，均同意其有作為本案證據之
    證據能力（【卷宗目錄對照情形詳如附錄所示】金訴字卷一
    第152 頁至第154 頁，金訴字卷二第139 頁至第147 頁），
    審酌前揭陳述作成之程序並無違法，與本案之待證事實均具
    有關聯性，且尚無違法不當及證明力明顯過低之瑕疵，而認
    為以之作為證據應屬適當，是本案有關被告以外之人於審判
    外陳述之供述證據，依刑事訴訟法第159 條之5 規定，均有
    證據能力。
二、至於卷內所存經引用之非供述證據部分，與本件待證事實均
    具有關聯性，且無證據證明係公務員違背法定程序所取得，
    依刑事訴訟法第158 條之4 之反面解釋，自有證據能力。
貳、實體事項：
一、認定事實所憑之證據及理由：
　㈠訊據被告固坦承本案國泰銀行帳戶、本案京城銀行帳戶原先
    為其申設使用，並有於110 年6 月2 日至同年月17日期間，
    親自前往申請補發、重設上開2 金融帳戶之存摺、提款卡、
    密碼及網路銀行帳號、密碼，且對於如附表編號1 至9 所示
    之告訴人、被害人9 人因遭詐騙而分別匯款至上開各金融帳
    戶內，旋遭不詳詐欺集團成員轉匯至其他人頭帳戶之客觀事
    實不予爭執，惟矢口否認有何幫助詐欺取財、幫助洗錢犯行
    ，辯稱：我於110 年6 月2 日至同年月17日期間，申請掛失
    補發、重設上開帳戶之存摺、提款卡、密碼及網路銀行帳號
    、密碼後，於110 年6 月17日至同年月22日期間，相關帳戶
    資料及金融卡都還在我手上，我沒有交給別人使用，我不知
    道為何告訴人、被害人9 人於該期間遭詐騙匯入之款項會被
    他人轉匯出去，可能是之後我再度遺失上開帳戶資料，沒有
    重新掛失，詐騙集團才會根據我上面寫的密碼使用我的帳戶
    等語。
　㈡經查，上揭被告坦認及不予爭執之事實，業據其供承在卷（
    警卷第3 頁至第6 頁，併辦二警一卷第3 頁至第6 頁，併辦
    二警二卷第3 頁至第5 頁，併辦四警二卷第3 頁至第5 頁，
    偵卷第13頁至第14頁，併辦四偵二卷第31頁至第33頁，金訴
    字卷一第150 頁至第151 頁、第154 頁至第159 頁，金訴字
    卷二第88頁、第135 頁至第136 頁、第147 頁至第153 頁、
    第193 頁至第199 頁），核與證人即如附表所示之告訴人、
    被害人9 人於警詢中之證述情節大致相符（警卷第7 頁至第
    10頁，併辦一警卷第7 頁至第11頁，併辦二警一卷第7 頁至
    第20頁，併辦二警二卷第7 頁至第10頁，併辦三警卷第5 頁
    至第6 頁，併辦四警一卷第2 頁至第3 頁，併辦四警二卷第
    7 頁至第14頁，併辦五警卷第17頁至第27頁，併辦六警卷第
    67頁至第76頁背面），並有本案國泰銀行帳戶、本案京城銀
    行帳戶之客戶基本資料、交易明細、京城銀行單摺／憑證／印
    鑑／戶名／結清事故申請暨授權書、京城商業銀行股份有限公
    司110 年12月6 日京城數業字第1100009645號函暨所附電話
    ／網路銀行暨行動銀行業務服務申請書、國泰世華商業銀行
    存匯作業管理部111 年2 月24日國世存匯作業字第11100253
    68號函、111 年3 月24日國世存匯作業字第1110046605號函
    暨所附掛失／更換／停用事項申請暨約定書、往來業務異動申
    請書各1 份在卷可稽（警卷第25頁至第33頁，併辦四警一卷
    第8 頁至第9 頁背面，併辦四偵一卷第19頁至第23頁，金訴
    字卷一第189 頁、第233 頁至第243 頁），以及如附表「證
    據及卷證出處」欄所列之證據附卷可資佐證，此部分之事實
    首堪認定，被告申設之本案國泰銀行帳戶、本案京城銀行帳
    戶確有流於詐騙集團使用，作為詐取告訴人、被害人9 人款
    項使用之人頭帳戶。
　㈢被告確有於110 年6 月17日晚間9 時36分許前之某時，將其
    甫經補發、重設之本案國泰銀行帳戶、本案京城銀行帳戶資
    料交與不詳詐欺集團成員使用：
　⒈被告曾於110 年6 月2 日申請掛失、補發本案國泰世華帳戶
    之存摺，於110 年6 月8 日申請掛失、補發本案國泰世華帳
    戶之金融卡，並親自簽名於各該申請書上，另於110 年6 月
    13日，持本案國泰銀行帳戶金融卡，至國泰世華銀行網站申
    請，以收受手機簡訊設定連結之方式，重新設定本案國泰銀
    行帳戶網路銀行之登入密碼等情，有國泰世華商業銀行存匯
    作業管理部111 年2 月24日國世存匯作業字第1110025368號
    函、111 年3 月24日國世存匯作業字第1110046605號函及所
    附掛失／更換／停用事項申請暨約定書、往來業務異動申請書
    各1 份在卷可按（金訴字卷一第189 頁、第233 頁至第243 
    頁）；另被告曾於110 年6 月17日，臨櫃申請補發本案京城
    銀行帳戶之新存摺、更換印鑑，並申請開通本案京城銀行帳
    戶之網路銀行暨行動銀行查詢及帳務服務，並於同日申請重
    設上開網路銀行之使用者代碼暨密碼，及設定5 組約定轉帳
    帳戶，復於110 年6 月22日，臨櫃申請新增1 組及刪除上開
    5 組網路銀行之約定轉帳帳戶，均經被告親自簽名於各該申
    請書上等情，亦有京城銀行單摺／憑證／印鑑／戶名／結清事故
    申請暨授權書、京城銀行電話／網路銀行暨行動銀行業務服
    務申請書各1 份存卷可佐（併辦四警一卷第9 頁正、背面，
    併辦四偵一卷第21頁至第23頁），且為被告所不爭執（金訴
    字卷二第149 頁至第152 頁、第194 頁至第196 頁），佐以
    被告於審理中供稱：110 年6 月17日至同年月22日期間，我
    的帳戶相關資料及金融卡都還在我手上，沒有遺失等語（金
    訴字卷二第196 頁至第197 頁），堪認於被告申請掛失、補
    發上開金融帳戶存摺、金融卡及重設網路銀行帳號、密碼後
    之110 年6 月17日至同年月22日期間，該等金融帳戶資料均
    係由被告所管領，並未因遺失或其他非出於被告意願之原因
    ，脫離被告之管領而落入他人掌控之中。
　⒉被告於110 年6 月17日申請補發本案京城銀行帳戶存摺、申
    請開通網路銀行、重設使用者代碼及密碼並設定約定轉帳帳
    戶後，如附表所示之告訴人、被害人9 人旋即因遭詐騙，分
    別於如附表「匯款時間」欄所示之110 年6 月17日晚間9 時
    36分許至110 年6 月22日下午4 時28分許，將款項匯入本案
    國泰銀行帳戶、本案京城銀行帳戶，並旋遭轉匯至其他人頭
    帳戶內等情，有本案國泰銀行帳戶、本案京城銀行帳戶之交
    易明細各1 份在卷可證（警卷第29頁至第33頁，併辦四警一
    卷第8 頁背面）。參以被告於審理中供稱：我於110 年6 月
    17日就本案京城銀行帳戶網路銀行設定之5 組約定轉帳帳戶
    ，及於110 年6 月22日新增之約定轉帳帳戶，都是我不認識
    的人等語（金訴字卷二第194 頁至第196 頁），就設定約定
    轉帳之原因、目的及該等帳戶持有人與被告間之關聯性，則
    均推稱：我忘記了，就算我有綁定，也不能顯示我有參與其
    中等語，足見被告係依不詳人士之指示，將陌生之其他人頭
    帳戶設定為約定轉帳帳戶。自上開被告於補發存摺、開通並
    重設網路銀行密碼後，該等金融帳戶旋遭利用作為詐欺、洗
    錢之人頭帳戶使用此一密接連貫之過程，以及前述於110 年
    6 月17日至同年月22日期間，該等金融帳戶資料均仍係由被
    告掌控、並未遺失，猶經被告依不詳人士之指示，將陌生之
    其他人頭帳戶設定為約定轉帳帳戶等情，足認被告確有於11
    0 年6 月17日晚間9 時36分許前之某時，將其甫經補發、重
    設並設定約定轉帳完畢之上開銀行帳戶資料交與不詳詐欺集
    團成員使用。
　㈣被告於將上開銀行帳戶資料交與不詳詐欺集團成員使用時，
    主觀上已有幫助詐欺及幫助洗錢之不確定故意：
　⒈按刑法上之故意，可分為確定故意（直接故意）與不確定故
    意（間接故意），所謂「不確定故意」，係指行為人對於構
    成犯罪之事實，預見其發生而其發生並不違背其本意者，刑
    法第13條第2 項定有明文。金融帳戶為個人理財之工具，申
    請開設金融帳戶並無任何特殊之限制，一般民眾皆可以存入
    最低開戶金額之方式申請開戶，一人並可於不同之金融機構
    申請多數之存款帳戶使用，此乃一般日常生活所熟知之常識
    ，且金融帳戶係個人資金流通之交易工具，事關帳戶申請人
    個人之財產權益，進、出款項亦將影響個人社會信用評價，
    具有強烈之屬人性、隱私性及專有性，應以本人使用為原則
    ，衡諸常理，若非與本人有密切或特殊信賴關係，實無任意
    供他人使用之理，縱有提供帳戶供他人使用之特殊情形，亦
    必先行瞭解他人使用帳戶之目的始行提供，並於使用完畢後
    盡速要求返還。再者，近年詐欺集團利用租借帳戶、辦理貸
    款、質押借款等名目，收集人頭帳戶，以遂行詐欺、洗錢犯
    罪，並規避執法人員查緝之事件層出不窮，業已廣為平面或
    電子媒體、政府機構多方宣導，在金融機構亦設有警語標誌
    ，提醒一般民眾勿因一時失慮而誤蹈法網，輕易交付自己名
    義申辦之金融帳戶與他人，反成為協助他人犯罪之工具，是
    依行為人本身之智識能力、社會經驗，如行為人對於其所提
    供之帳戶資料，已預見被用來作為詐欺取財、洗錢等非法用
    途之可能性甚高，惟仍心存僥倖，逕自認為不一定會發生、
    即便發生亦無所謂，而將該等金融帳戶資料提供他人使用，
    可認其對於他人財產法益是否因而受害並不在意，容任該等
    結果發生而不違背其本意，應認具有幫助詐欺取財及幫助洗
    錢之不確定故意。
　⒉被告於交付上開銀行帳戶資料之110 年6 月間，為年滿31歲
    之成年人，且依被告自承：我的學歷是高中肄業，有從事過
    美容美髮及加油站工作等語（金訴字卷一第157 頁，金訴字
    卷二第198 頁），堪認被告為具有相當智識程度、工作經歷
    與社會經驗之人，衡情應知悉妥為管理個人金融帳戶，並謹
    慎保管存摺、提款卡及密碼，以及網路銀行帳號密碼等資料
    ，不得任意交與他人使用之重要性。參以被告於本件為警查
    獲後，於警詢、偵訊中先辯稱：我於110 年6 月初跟團去宜
    蘭遊玩時，基於習慣有將上開銀行帳戶資料帶去，之後連同
    存摺、印章及提款卡一併遺失，我沒有通報銀行等語。案經
    檢察官提起公訴並於起訴書將Covid-19疫情新聞資料列為本
    案證據（偵卷第31頁至第39頁），佐證於110 年5 月19日起
    ，我國全國提升至第三級警戒，國內旅遊全面停擺，被告殊
    無可能於110 年6 月初跟團至宜蘭旅遊時遺失上開帳戶資料
    ，藉此證明被告上開辯詞不足採信，被告於準備程序即改稱
    ：我是於110 年1 月至2 月期間，跟朋友去宜蘭旅遊時，連
    同錢包、存摺、印鑑、提款卡等物品一併遺失等語（金訴字
    卷一第150 頁、第155 頁至第156 頁，金訴字卷二第136 頁
    、第148 頁至第149 頁），經本院提示上開於110 年6 月2 
    日至同年月17日期間，由被告親自簽名之各份掛失、補發存
    摺、金融卡、開通網路銀行、重設密碼及設定約定轉帳等申
    請書後，被告復改稱：雖然那時候我有去補辦資料，但不代
    表我有參加詐欺集團內之詐騙事務，我那時真的不知道詐騙
    集團成員拿我的帳戶去詐騙告訴人，我沒有將上開補發之帳
    戶資料、變更後之密碼交與他人使用，這些東西都還在我身
    上，我不知道告訴人、被害人9 人於110 年6 月17日至同年
    月22日期間，遭詐騙匯入上開帳戶內之款項，為何會被他人
    轉匯出去，監視器沒有拍到是我做的，還是不能定我的罪等
    語（金訴字卷二第149 頁至第153 頁），至審理程序又改稱
    ：我最近才想到於申請掛失、補發上開帳戶資料後，可能又
    再度遺失，被詐騙集團成員撿走拿去詐騙使用等語（金訴字
    卷二第193 頁、第197 頁），惟對於其自述管領該等金融帳
    戶資料、尚未再度遺失之110 年6 月17日至同年月22日期間
    ，告訴人、被害人9 人遭詐騙匯入之款項，為何仍會遭他人
    轉匯至其他人頭帳戶乙節，仍無法提出合理解釋，顯係幽靈
    抗辯。自被告上開一再翻異前詞，始終否認有自行將上開帳
    戶資料交與他人之情形，可見被告深知主動交付金融帳戶存
    摺、提款卡、密碼及網路銀行帳號、密碼與他人使用，係極
    具敏感性之舉動，對於提供該等帳戶資料可能因此助長詐欺
    集團之犯行已有所預見，始致於為警查獲後，於偵、審程序
    中一再編撰與客觀事證不符之各種遺失辯解，心存僥倖，逕
    自認為所虛構之遺失情節不一定會遭拆穿，以圖脫免罪責，
    其於將上開銀行帳戶資料交與不詳詐欺集團成員使用時，主
    觀上具有幫助詐欺及幫助洗錢之不確定故意，亦堪認定。
  ㈤綜上所述，本件事證明確，被告犯行洵堪認定，且所為辯解
    不足採信，應予依法論科。
二、論罪科刑：
　㈠按刑法上之幫助犯，係對於犯罪與正犯有共同之認識，以幫
    助之意思，對於正犯資以助力，而未參與實施犯罪之構成要
    件行為者而言。經查，本件被告提供上開金融帳戶之存摺、
    提款卡、密碼及網路銀行帳號、密碼，容任詐欺集團成員持
    以詐欺他人財物，致告訴人、被害人9 人遭詐騙後依指示匯
    款至該等金融帳戶內，再由不詳詐欺集團成員轉匯至其他人
    頭帳戶，以此輾轉方式製造金流斷點，掩飾、隱匿詐欺犯罪
    所得之本質及去向以洗錢，足認被告係基於幫助詐欺取財及
    幫助洗錢之不確定故意，且所為提供金融帳戶及網路銀行資
    料與他人使用之行為，屬該等犯罪構成要件以外之行為。故
    核被告所為，係犯刑法第30條第1 項前段、第339 條第1 項
    之幫助詐欺取財罪，及刑法第30條第1 項前段、洗錢防制法
    第14條第1 項之幫助洗錢罪。
　㈡被告以一提供人頭帳戶資料之幫助行為，同時觸犯上開2 罪
    名，為想像競合犯，應依刑法第55條規定，從一重之幫助洗
    錢罪處斷。又被告以一提供人頭帳戶資料之行為，幫助詐欺
    集團成員對告訴人、被害人9 人為洗錢犯行，侵害數人之法
    益，為同種想像競合犯，應依刑法第55條規定，僅論以一幫
    助洗錢罪。
　㈢臺灣臺南地方檢察署檢察官以110 年度偵字第25629 號、111
     年度偵字第2437號、第2438號、第4476號、第8229號、第9
    978號、111 年度偵緝字第227 號、第228 號案件，就告訴
    人壬○○、庚○○、丁○○、甲○○、李昕樺、癸○○、子○○、被害人
    乙○○遭詐騙匯款部分，移送併辦被告涉犯幫助詐欺取財、幫
    助洗錢等罪嫌，與經起訴部分有前述想像競合之裁判上一罪
    關係，同為起訴效力所及，應予一併審理。
　㈣被告基於幫助之不確定故意，幫助詐欺集團成員犯一般洗錢
    罪，所犯情節較正犯輕微，爰依刑法第30條第2 項規定，按
    正犯之刑減輕之。
　㈤爰以行為人之責任為基礎，審酌被告知悉金融帳戶為個人理
    財工具，存摺、提款卡與密碼，以及網路銀行帳號、密碼相
    結合，均具備強烈專有性、屬人性及隱私性，應以本人使用
    為原則，於無從確定對方是否會將其金融帳戶資料用於不法
    用途之情形下，率將本案國泰銀行帳戶、本案京城銀行帳戶
    資料交與他人，容任他人作為不法目的使用，經詐欺集團成
    員持以對告訴人、被害人9 人遂行本件詐欺取財及洗錢犯行
    ，紊亂社會正常交易秩序，並使不法之徒藉此輕易詐取財物
    、製造金流斷點，致使檢警難以追查緝捕，自應受一定程度
    之刑事非難。兼衡被告本件一次提供2 個金融帳戶資料與詐
    欺集團成員，致告訴人、被害人9 人遭詐騙匯款至該等人頭
    帳戶內，合計共受有新臺幣（下同）192 萬2,500 元之損失
    ，足認本件犯罪所生損害甚鉅，且未經被告賠償與各該告訴
    人及被害人。復衡酌被告犯後先辯稱該等金融帳戶資料係因
    遺失，遭詐欺集團成員拾獲利用，經提示各份掛失、補發、
    重設密碼等申請書後，始改稱確有申請掛失、補發，可能又
    再度遺失始遭詐欺集團成員拾獲利用，始終否認有將該等金
    融帳戶資料交與他人使用，對於所述與客觀事證不符之處則
    均推稱忘記，隨證據逐一顯現而一再更易其供詞，意圖脫免
    刑事責任，未見認錯悔悟之情，犯後態度不佳。兼衡被告前
    僅有因施用毒品案件，經法院裁定送勒戒處所觀察、勒戒之
    前科紀錄，有臺灣高等法院被告前案紀錄表1 份附卷可參（
    金訴字卷二第201 頁至第204 頁），素行尚可，及其於審理
    中自承為高中肄業之智識程度，未婚、無子女，現從事美容
    師工作，每月收入3 萬多元至4 萬元，並與母親、胞兄同住
    之家庭生活及經濟狀況（金訴字卷二第198 頁）等一切情狀
    ，量處如主文所示之刑，並諭知罰金刑如易服勞役之折算標
    準。
三、不予宣告沒收之說明：
　　被告於審理中供稱：我對於被害人他們匯入的款項每1 筆都
    不知情，也沒有因此獲得任何報酬等語（金訴字卷二第197 
    頁），卷內復無其他證據足證被告有因本件犯行獲有犯罪所
    得，尚無從依法宣告沒收，附此敘明。
據上論斷，應依刑事訴訟法第299 條第1 項前段，洗錢防制法第
14條第1 項，刑法第11條前段、第30條第1 項前段、第2 項、第
339 條第1 項、第55條、第42條第3 項，刑法施行法第1 條之1 
第1 項，判決如主文。
本案經檢察官吳維仁提起公訴及移送併辦，檢察官郭文俐移送併
辦，檢察官丙○○到庭執行職務。
中　　華　　民　　國　　111 　年　　8 　　月　　30　　日
                  刑事第一庭  審判長  法  官  梁淑美
                                      法  官  鄭文祺
                                      法  官  陳品謙
以上正本證明與原本無異。
如不服本判決應於收受本判決後20日內向本院提出上訴書狀，並
應敘述具體理由。其未敘述上訴理由者，應於上訴期間屆滿後20
日內向本院補提理由書狀（均須按他造當事人之人數附繕本）「
切勿逕送上級法院」。 
　　　　　　　　　　　　　　　　　    書記官  趙建舜
中　　華　　民　　國　　111 　年　　8 　　月　　30　　日

附錄本案論罪科刑法條：
中華民國刑法第30條
幫助他人實行犯罪行為者，為幫助犯。雖他人不知幫助之情者，
亦同。
幫助犯之處罰，得按正犯之刑減輕之。

中華民國刑法第339 條第1 項
意圖為自己或第三人不法之所有，以詐術使人將本人或第三人之
前交付者，處5 年以下有期徒刑、拘役或科或併科 50 萬元以下
罰金。

洗錢防制法第2 條
本法所稱洗錢，指下列行為：
一、意圖掩飾或隱匿特定犯罪所得來源，或使他人逃避刑事追訴
    ，而移轉或變更特定犯罪所得。
二、掩飾或隱匿特定犯罪所得之本質、來源、去向、所在、所有
    權、處分權或其他權益者。
三、收受、持有或使用他人之特定犯罪所得。
　　
洗錢防制法第14條第1 項
有第2 條各款所列洗錢行為者，處7 年以下有期徒刑，併科新臺
幣500 萬元以下罰金。

附錄：卷宗目錄對照情形
編號 卷證簡稱 原卷名稱 1 警卷 臺南市政府警察局第一分局南市警一偵字第1100516260號卷 2 偵字卷 臺灣臺南地方檢察署110年度偵字第19987號偵查卷宗 3 併辦一警卷 新北市政府警察局瑞芳分局新北警瑞刑字第1103674545號卷 4 併辦二警一卷 臺南市政府警察局第一分局南市警一偵字第1100496031號卷 5 併辦二警二卷 臺南市政府警察局第一分局南市警一偵字第1100477357號卷 6 併辦三警卷 新北市政府警察局士林分局新北警士分刑字第11030438123號卷 7 併辦四警一卷 臺中市政府警察局烏日分局中市警烏分偵字第1100048520號卷 8 併辦四警二卷 臺南市政府警察局第一分局南市警一偵字第1100401166號卷 9 併辦四偵一卷 臺灣臺南地方檢察署110年度偵字第24470號偵查卷宗 10 併辦四偵二卷 臺灣臺南地方檢察署111年度偵緝字第228號偵查卷宗 11 併辦五警卷 宜蘭縣政府警察局宜蘭分局警蘭偵字第1110008592號卷 12 併辦六警卷 桃園市○○○○○○鎮○○○○○○○○0000000000號卷 13 金訴字卷一 臺灣臺南地方法院110年度金訴字第456號刑事卷一 14 金訴字卷二 臺灣臺南地方法院110年度金訴字第456號刑事卷二 

附表：本案詐騙方式、匯款時間、金額、匯入帳戶
編號 告訴人 或 被害人 詐騙方式 (民國) 匯款時間 （民國） 匯款金額 （新臺幣） 匯入帳戶 證據及卷證出處 1 己○○ 詐欺集團成員於110 年5 月中旬某日起，以社群軟體IG暱稱「andywei_k」、通訊軟體LINE暱稱「陳耀榮」之帳號聯繫己○○，向其佯稱：可至「Meta Trader 5」、「RIFA」外匯交易平台投資黃金外匯獲利，須依指示匯款至指定帳戶入金等語。 110 年6 月18日晚間6 時52分許 5 萬元 本案國泰銀行帳戶 ⒈己○○之報案資料各1 份（警卷第19頁至第21頁、第35頁至第37頁）。 ⒉己○○提出與詐騙集團成員之對話紀錄截圖42張、投資網頁、港澳居民來往內地通行證翻拍照片各1 張（警卷第41頁至第61頁）。    110 年6 月18日晚間7 時0 分許 5 萬元      110 年6 月19日晚間9 時19分許 5 萬元      110 年6 月19日晚間9 時34分許 2 萬1,500 元   2 壬○○ 詐欺集團成員於109 年11月間某日，以社群軟體IG名稱「mr_duweijun」、通訊軟體LINE暱稱「杜文俊」之帳號聯繫壬○○，向其佯稱：可使用「HASHEX」App 投資虛擬貨幣獲利，須依指示匯款至線上客服指定之帳戶進行儲值等語。 110 年6 月22日上午10時37分許 5 萬元 本案國泰銀行帳戶 ⒈壬○○之報案資料各1 份（併辦一警卷第51頁至第55頁、第57頁）。 ⒉壬○○提出與詐騙集團成員之對話紀錄截圖3 張、網路匯款資料截圖2 張（併辦一警卷第13頁、第17頁至第23頁）。    110 年6 月22日上午10時39分許 5 萬元   3 庚○○ 詐欺集團成員於110 年6 月15日下午1 時許起，以社群軟體IG暱稱「zhnnroman」之帳號聯繫庚○○，向其佯稱：可至「uniswapx3」國際交易所網站註冊投資加密貨幣獲利，須依指示匯款至指定帳戶等語。 110 年6 月18日晚間9 時32分許 3 萬元 本案國泰銀行帳戶 ⒈庚○○之報案資料各1 份（併辦二警一卷第39頁至第51頁、第69頁、第71頁）。 ⒉庚○○持用帳戶之交易明細2 份（併辦二警一卷第53頁至第55頁）。    110 年6 月22日（併辦意旨漏載日期，經檢察官當庭補充）上午10時59分許 40萬元   4 丁○○ 詐欺集團成員於110 年6 月20日起，以通訊軟體LINE ID「BIBOX888」之帳號聯繫丁○○，向其佯稱：可下載BIB0X App加入該投資平台交易所投資獲利，須依指示匯款至指定帳戶等語。 110 年6 月21日凌晨4 時58分許 3 萬元 本案國泰銀行帳戶 ⒈丁○○之報案資料各1 份（併辦二警二卷第31頁至第37頁、第69頁至第71頁）。 ⒉丁○○提出之BIB0X App 截圖2 張、與詐騙集團成員之對話紀錄截圖34張（併辦二警二卷第39頁至第48頁）。 5 甲○○ 詐欺集團成員於110 年5 月24日晚間7 時許起，以臉書暱稱「Mavis Judd」之帳號聯繫甲○○，向其佯稱：為短期投資理財專家，可加入通訊軟體LINE，依照投資客服人員指示匯款至指定帳戶投資獲利等語。 110 年6 月20日下午1 時39分許 1 萬元 本案國泰銀行帳戶 ⒈甲○○之報案資料各1 份（併辦三警卷第19頁、第26頁至第28頁、第31頁）。 ⒉甲○○提出之網路匯款資料截圖1 張、與詐騙集團成員之對話紀錄截圖335 張、詐騙投資頁面截圖10張（併辦三警卷第40頁背面左下方、第43頁至第52頁、第59頁至第89頁背面）。 6 戊○○ 詐欺集團成員於110 年6 月間某日起，以臉書暱稱「徐慕青」之帳號聯繫戊○○，向其佯稱：可使用「HKYY」投資軟體進行投資，須依指示匯款至指定帳戶等語。 110 年6 月22日（併辦意旨誤載為8 日，經檢察官當庭更正）中午12時2 分許 2 萬元 本案京城銀行帳戶 ⒈戊○○之報案資料各1 份（併辦四警一卷第4 頁至第5 頁、第13頁至第16頁）。 ⒉戊○○持用帳戶之交易明細1 份、所提出與詐騙集團成員之對話紀錄截圖5 張（併辦四警一卷第17頁至第22頁）。    110 年6 月22日（併辦意旨誤載為8 日，經檢察官當庭更正）下午1 時9 分許 26萬元   7 癸○○ 詐欺集團成員於110 年6 月12日起，以臉書及社群軟體IG暱稱「ADOLPH」之帳號聯繫癸○○，進而以通訊軟體LINE向其佯稱：可使用「Capital One」投資軟體進行虛擬貨幣投資，須匯款至通訊軟體LINE客服平台指定之帳戶等語。 110 年6 月22日下午4 時28分許 1 萬元 本案京城銀行帳戶 ⒈癸○○之報案資料各1 份（併辦四警二卷第29頁至第35頁、第69頁、第74頁）。 ⒉癸○○提出與詐騙集團成員之對話紀錄截圖34張、持用帳戶網路銀行交易明細截圖1 張（併辦四警二卷第37頁至第43頁、第45頁最下方）。 8 子○○ 詐欺集團成員於110 年5 月8 日起，以「綠洲」APP暱稱「譚曉紅」、通訊軟體LINE暱稱「飞翔国际贸易」之帳號聯繫子○○，向其佯稱：可使用「ACY」投資平台投資加密貨幣獲利，須匯款至系統平台客服指定之帳戶等語。 110 年6 月18日下午3 時24分許 37萬1,000 元 本案國泰銀行帳戶 ⒈子○○之報案資料各1 份（併辦五警卷第93頁至第98頁）。 ⒉子○○提出之臨櫃匯款資料截圖1 張、與詐騙集團成員之對話紀錄及投資平台截圖18張、詐騙投資頁面截圖6 張、通訊軟體LINE對話紀錄截圖1 份（併辦五警卷第99頁右下方、第101 頁左方、第111 頁至第172 頁）。 9 乙○○ 詐欺集團成員於110 年4 月中旬某日起，以交友軟體「陌陌」暱稱「Li佳」、通訊軟體LINE暱稱「李光耀」之帳號聯繫乙○○，向其佯稱：可使用「MetaTrade4」App 投資外匯獲利，須依指示匯款至指定帳戶等語。 110 年6 月17日晚間9 時36分許 15萬元 本案國泰銀行帳戶  乙○○之報案資料各1 份（併辦六警卷第77頁、第79頁正、背面、第99 頁、第102 頁）。     110 年6 月18日晚間9 時34分許 10萬元      110 年6 月18日晚間9 時35分許 7 萬元      110 年6 月18日晚間9 時35分許 10萬元      110 年6 月18日晚間9 時38分許 10萬元   合計    192 萬2,500 元 - -